【裁判字號】    98,裁,184
【裁判日期】    980122
【裁判案由】    服務標章
【裁判全文】
最  高  行  政  法  院  裁  定
                                       98年度裁字第184號
上  訴  人  甲○○
被 上訴 人  經濟部
代  表  人  乙○○
被 上訴 人  經濟部智慧財產局
代  表  人  王美花
上列當事人間服務標章事件，上訴人對於中華民國96年6月6日臺
北高等行政法院95年度再字第122號判決，提起上訴，本院裁定
如下：
    主  文
上訴駁回。
上訴審訴訟費用由上訴人負擔。
    理  由
一、按對於高等行政法院判決之上訴，非以其違背法令為理由，
    不得為之，行政訴訟法第242條定有明文。依同法第243條第
    1項規定，判決不適用法規或適用不當者，為違背法令；而
    判決有同條第2項所列各款情形之一者，為當然違背法令。
    是當事人對於高等行政法院判決上訴，如依行政訴訟法第24
    3條第1項規定，以高等行政法院判決有不適用法規或適用不
    當為理由時，其上訴狀或理由書應有具體之指摘，並揭示該
    法規之條項或其內容；若係成文法以外之法則，應揭示該法
    則之旨趣，倘為司法院解釋或本院之判例，則應揭示該判解
    之字號或其內容。如以行政訴訟法第243條第2項所列各款情
    形為理由時，其上訴狀或理由書，應揭示合於該條項各款之
    事實。上訴狀或理由書如未依此項方法表明者，即難認為已
    對高等行政法院判決之違背法令有具體之指摘，其上訴自難
    認為合法。
二、上訴人因申請商標與服務標章事件，不服被上訴人經濟部智
    慧財產局之核駁處分，提起訴願，經被上訴人經濟部分別以
    92年7月21日經訴字第09206215550號、經訴字第0920621554
    0號、91年3月13日經訴字第09106104780號、91年3月15日經
    訴字第09106104760號訴願決定駁回。嗣上訴人向臺北高等
    行政法院提起行政訴訟，就上訴人不服被上訴人經濟部91年
    3月13日經訴字第09106104780號及同年月15日經訴字第0910
    6104760號訴願決定部分，經該院於93年8月11日以91年度訴
    字第1526號判決：「訴願決定及原處分均撤銷，被告應依本
    判決之見解作成行政處分，原告其餘之訴駁回」；就上訴人
    不服被上訴人經濟部92年7月21日經訴字第09206215550號及
    同年月日經訴字第09206215540號訴願決定部分，經該院於
    93年10月8日以91年度訴字第1526號判決駁回上訴人之訴。
    上訴人復提起上訴，經本院以95年度判字第1713、1714號判
    決駁回上訴。上訴人仍不服，遂以上開判決有行政訴訟法第
    273條第1項第1、3、5、6、11、12、13、14款之情事，向臺
    北高等行政法院提起再審之訴。關於同條項第11款至第14款
    部分，經臺北高等行政法院95年度再字第122號判決駁回。
    上訴人仍不服，遂提起本件上訴（就行政訴訟法第273條第1
    項第1、3、5、6款部分，臺北高等行政法院另以裁定移送本
    院管轄）。
三、原審判決駁回上訴人再審之訴，其理由略謂：上訴人主張本
    院未予審酌其於上訴審提出行政訴訟撤回狀而仍作成裁判乙
    節，並非行政訴訟法第273條第1項第11款或同條項第12款所
    稱之情形。且上訴人所指其於上訴審提出行政訴訟撤回狀之
    事實，已在前訴訟程序事實審之言詞辯論終結後，自不符合
    同法第273條第1項第13款所稱之再審要件。復上訴人所主張
    於上訴審撤回上訴之事實亦非在原審法院前訴訟程序中即已
    存在，亦不符同法第273條第1項第14款之再審理由。從而，
    本件上訴人主張本院95年度判字第1713號、95年判字第1714
    號判決、臺北高等行政法院91年度訴字第1526號判決（有二
    件），有行政訴訟法第273條第1項第11、12、13、14款之再
    審事由，依上訴人起訴主張之事實，顯無理由，爰不經言詞
    辯論，以判決駁回之。
四、上訴意旨雖主張原審判決違背法令，惟核其上訴理由狀內容
    ，僅係引述普通法院就別案之判決意旨，指稱系爭商標案（
    指原商標及服務標章申請案所衍生行政訴訟案）之撤回，均
    在本院裁判「前」，且被上訴人於上訴人以存證函通知撤回
    起訴事實後10日內均未表示異議，故系爭商標案除已勝訴者
    外，已因兩造同意撤回起訴而結束，原審判決濫以顯無理由
    駁回上訴人之訴，顯然違背法令，為維審級利益，請廢棄發
    回云云，未具體說明原審判決有何不適用法規、適用法規不
    當，或合於行政訴訟法第243條第2項所列各款規定之情形，
    難認對該判決之如何違背法令已有具體之指摘。依首開規定
    及說明，其上訴為不合法，應予駁回。至於本院95年度判字
    第1713號、95年判字第1714號判決作成前，上訴人是否已撤
    回起訴，涉及前述本院判決適用法規是否顯有錯誤，自應於
    上訴人指摘該判決有行政訴訟法第273條第1項第1款事由之
    再審起訴案中處理（原審已將此部分裁定移送本院管轄），
    不在本件原審判決範圍，併此明。
五、依行政訴訟法第249條第1項前段、第104條、民事訴訟法第
    95條、第78條，裁定如主文。
中    華    民    國    98    年    1     月    22    日
                    最高行政法院第七庭
                        審判長法官  藍  獻  林
                              法官  帥  嘉  寶
                              法官  廖  宏  明
                              法官  張  瓊  文
                              法官  林  文  舟
以  上  正  本  證  明  與  原  本  無  異
中    華    民    國    98    年    1     月    23    日
                              書記官  邱  彰  德


司法院資訊處製作；財團法人民間司法改革基金會備份。
